臺灣高等法院刑事裁定
110年度聲字第3736號
聲  請  人  臺灣高等檢察署檢察官
受  刑  人  
即  被  告  鄧自立


上列聲請人因受刑人數罪併罰有二裁判以上，聲請定其應執行之
刑（聲請案號：臺灣高等檢察署110年度執聲字第1639號），本
院裁定如下：
    主  文
鄧自立犯如附表所示各罪所處之刑，應執行有期徒刑貳年玖月，
如易科罰金，以新臺幣壹仟元折算壹日。
    理  由
一、聲請意旨略以：上列受刑人即被告鄧自立（下稱受刑人）因
    偽造文書等數罪，先後經判決確定如附表所示，應依刑法第
    53條、第51條第5款規定，定其應執行之刑，爰依刑事訴訟
    法第477條第1項聲請裁定等語。
二、按裁判確定前犯數罪者，併合處罰之；又數罪併罰，有二裁
    判以上者，依刑法第51條之規定，定其應執行之刑，同法第
    50條第1項前段、第53條分別定有明文。次按法律上屬於自
    由裁量之事項，有其外部性界限及內部性界限，並非概無拘
    束。依據法律之具體規定，法院應在其範圍選擇為適當之裁
    判者，為外部性界限；而法院為裁判時，應考量法律之目的
    ，及法律秩序之理念所在者，為內部性界限。法院為裁判時
    ，二者均不得有所踰越。在數罪併罰，有二裁判以上，定其
    應執行之刑時，固屬於法院自由裁量之事項，然仍應受前揭
    外部性界限及內部性界限之拘束（最高法院94年度台非字第
    233號判決意旨參照）。而刑事訴訟法第370條第2項規定：
    「前項所稱刑，指宣告刑及數罪併罰所定應執行之刑。」已
    針對第二審上訴案件之定應執行之刑，明定有不利益變更禁
    止原則之適用，而分屬不同案件之數罪併罰，倘一裁判宣告
    數罪之刑，曾經定其執行刑，再與其他裁判宣告之刑定其執
    行刑時，在法理上亦應同受此原則之拘束，亦即另定之執行
    刑，其裁量所定之刑期，不得較重於前定之執行刑加計後裁
    判宣告之刑之總和（最高法院103年度第14次刑事庭會議決
    議可供參考）。
三、經查，受刑人犯偽造文書等數罪，分別經臺灣臺北地方法院
    、臺灣新北地方法院及本院判處如附表編號1至16所示之刑
    ，均經確定在案，此有上開各判決、本院被告前案紀錄表存
    卷可佐。茲檢察官向最後事實審之本院聲請定其應執行之刑
    ，本院審核認其聲請於法尚無不合，並審酌受刑人如附表各
    罪所示刑度之外部限制（總刑期為有期徒刑4年6月），附表
    編號1至15所示之罪前經臺灣新北地方法院以109年度聲字第
    3171號裁定應執行有期徒刑2年6月，故此次應於有期徒刑3
    年以下定其應執行之刑，考量受刑人所犯除附表編號4為施
    用第二級毒品罪外，其餘各罪均為行使偽造準私文書罪，其
    犯罪類型、行為態樣、動機各相同或相類，且大多係於民國
    106年9月至11月間密集以相近之犯罪手法犯之，責任非難重
    複程度較高，是就附表各罪為整體非難評價，參酌受刑人於
    110年9月27日針對本件定執行刑陳述：「無意見，請求依法
    處理」（見本院卷第147頁定應執行刑案件查詢表），為貫
    徹前揭刑法量刑公平正義理念之內部限制，定其應執行之刑
    如主文所示，並諭知易科罰金之折算標準。
四、至於附表編號1至3所示之罪，受刑人業已於108年9月30日執
    行完畢，惟本件附表編號1至3既與附表編號4至16所示之罪
    合於數罪併罰之要件，則其數罪併罰所定應執行之刑尚未全
    部執行完畢，仍應就附表編號1至16之數罪合併定其應執行
    之刑，僅係檢察官就已執行之附表編號1至3所示部分，於換
    發執行指揮書時，予以扣除，附此敘明。　　
據上論斷，應依刑事訴訟法第477條第1項，刑法第53條、第51條
第5款、第41條第1項前段、第8項，裁定如主文。
中　　華　　民　　國　　110 　年　　9 　　月　　30　　日
                    刑事第八庭  審判長法　官　陳世宗
                                      法　官　呂寧莉
                                      法　官　吳勇毅
以上正本證明與原本無異。
如不服本裁定，應於收受送達後五日內向本院提出抗告狀。
                                      書記官  許家慧
中　　華　　民　　國　　110 　年　　10　　月　　1 　　日
附表：
編號  1 2 3 罪名  行使偽造準私文書罪   宣告刑  有期徒刑4月 有期徒刑5月 有期徒刑3月 犯罪日期  106/10/11- 106/10/18 106/9/27- 106/10/18 106/10/16- 106/10/18 偵查（自訴）機關年度案號  臺北地檢106年度偵字第26264號 臺北地檢106年度偵字第26264號 臺北地檢106年度偵字第26264號 最後事實審 法院 本院 本院 本院  案號 107年度上訴字第1269號 107年度上訴字第1269號 107年度上訴字第1269號  判決日期 107/06/22 107/06/22 107/06/22 確定判決 法院 本院 本院 本院  案號 107年度上訴字第1269號 107年度上訴字第1269號 107年度上訴字第1269號  判決確定日期 107/08/15 107/08/15 107/08/15 是否為得易科罰金之案件  是 是 是 備註  臺北地檢107年度執字第6552號（編號1至3前經本院以107年度上訴字第1269號判決應執行有期徒刑9月，已執畢）          編號1至15前經新北地院以109年度聲字第3171號裁定應執行有期徒刑2年6月   

編號  4 5 6 罪名  施用第二級毒品罪 行使偽造準私文書罪  宣告刑  有期徒刑2月 有期徒刑2月 有期徒刑4月 犯罪日期  107/03/27 106/09/15 106/10/11 偵查（自訴）機關年度案號  臺北地檢107年度毒偵字第2865號 臺北地檢107年度偵字第716號等 臺北地檢107年度偵字第716號等 最後事實審 法院 臺北地院 臺北地院 臺北地院  案號 107年度審易字第2381號 107年度訴緝字第51、52、53號 107年度訴緝字第51、52、53號  判決日期 107/12/28 108/02/15 108/02/15 確定判決 法院 臺北地院 最高法院 最高法院  案號 107年度審易字第2381號 108年度台上字第2940號 108年度台上字第2940號  判決確定日期 107/12/28 108/09/19 108/09/19 是否為得易科罰金之案件  是 是 是 備註  臺北地檢108年度執字第2354號（已執畢） 臺北地檢109年度執緝字第618號（編號5至11前經臺北地院以107年度訴緝字第51、52、53號判決應執行有期徒刑1年3月）    編號1至15前經新北地院以109年度聲字第3171號裁定應執行有期徒刑2年6月   

編號  7 8 9 罪名  行使偽造準私文書罪   宣告刑  有期徒刑4月 有期徒刑3月 有期徒刑3月 犯罪日期  106/10/14 106/11/08- 106/11/13 106/11/09- 106/11/10 偵查（自訴）機關年度案號  臺北地檢107年度偵字第716號等 臺北地檢107年度偵字第716號等 臺北地檢107年度偵字第716號等 最後事實審 法院 臺北地院 臺北地院 臺北地院  案號 107年度訴緝字第51、52、53號 107年度訴緝字第51、52、53號 107年度訴緝字第51、52、53號  判決日期 108/02/15 108/02/15 108/02/15 確定判決 法院 最高法院 最高法院 最高法院  案號 108年度台上字第2940號 108年度台上字第2940號 108年度台上字第2940號  判決確定日期 108/09/19 108/09/19 108/09/19 是否為得易科罰金之案件  是 是 是 備註  臺北地檢109年度執緝字第618號（編號5至11前經臺北地院以107年度訴緝字第51、52、53號判決應執行有期徒刑1年3月）     編號1至15前經新北地院以109年度聲字第3171號裁定應執行有期徒刑2年6月   

編號  10 11 12 罪名  行使偽造準私文書罪   宣告刑  有期徒刑3月 有期徒刑3月 有期徒刑3月 犯罪日期  106/11/12- 106/11/13 106/11/08 106/11/15 偵查（自訴）機關年度案號  臺北地檢107年度偵字第716號等 臺北地檢107年度偵字第716號等 臺北地檢108年度偵緝字第493號 最後事實審 法院 臺北地院 臺北地院 臺北地院  案號 107年度訴緝字第51、52、53號 107年度訴緝字第51、52、53號 108年度審簡上字第260號  判決日期 108/02/15 108/02/15 108/11/26 確定判決 法院 最高法院 最高法院 臺北地院  案號 108年度台上字第2940號 108年度台上字第2940號 108年度審簡上字第260號  判決確定日期 108/09/19 108/09/19 108/11/26 是否為得易科罰金之案件  是 是 是 備註  臺北地檢109年度執緝字第618號（編號5至11前經臺北地院以107年度訴緝字第51、52、53號判決應執行有期徒刑1年3月）  臺北地檢109年度執緝字第617號（編號12至13前經臺北地院以108年度審簡字第1301號判決應執行有期徒刑4月）        編號1至15前經新北地院以109年度聲字第3171號裁定應執行有期徒刑2年6月   

編號  13 14 15 罪名  行使偽造準私文書罪   宣告刑  有期徒刑3月 有期徒刑3月 有期徒刑3月 犯罪日期  106/11/15 107/07/12 107/07/12 偵查（自訴）機關年度案號  臺北地檢108年度偵緝字第493號 新北地檢107年度偵緝字第3818號 新北地檢107年度偵緝字第3818號 最後事實審 法院 臺北地院 新北地院 新北地院  案號 108年度審簡上字第260號 108年度審訴字第1216號 108年度審訴字第1216號  判決日期 108/11/26 108/08/30 108/08/30 確定判決 法院 臺北地院 本院 本院  案號 108年度審簡上字第260號 109年度上訴字第315號 109年度上訴字第315號  判決確定日期 108/11/26 109/04/30 109/04/30 是否為得易科罰金之案件  是 是 是 備註  臺北地檢109年度執緝字第617號（編號12至13前經臺北地院以108年度審簡字第1301號判決應執行有期徒刑4月） 新北地檢109年度執字第7341號（編號14至15前經新北地院以108年度審訴字第1216號判決應執行有期徒刑5月）          編號1至15前經新北地院以109年度聲字第3171號裁定應執行有期徒刑2年6月   

編號  16 以下空白  罪名  行使偽造準私文書罪   宣告刑  有期徒刑6月   犯罪日期  106/10/30- 106/10/31   偵查（自訴）機關年度案號  臺北地檢108年度偵字第4511號   最後事實審 法院 本院    案號 109年度上訴字第4319號    判決日期 110/02/24   確定判決 法院 最高地院    案號 110年度台上字第4680號    判決確定日期 110/08/24   是否為得易科罰金之案件  是   備註  臺北地檢110年度執字第4123號